臺灣臺北地方法院刑事判決　　　　　　　　　　　　　九十三年度易字第七００號
　　公　訴　人　臺灣臺北地方法院檢察署檢察官
　　被　　　告　丙○○
右列被告因傷害案件，經檢察官聲請以簡易判決處刑（九十三年度偵字第三○八七號
），本院認為不宜，改依通常程序審理，判決如左：
    主      文
丙○○傷害人之身體，處拘役貳拾日，如易科罰金，以參佰元折算壹日。
    事      實
一、丙○○為臺北市○○區○○街「崇德社區」之住戶，於民國九十二年六月二十三
    日上午七時三十分許，駕駛車牌號碼ＥＴ─四五三八號自用小客車欲自崇德街三
    十一巷警衛室前駛入該社區地下停車場，然因未領有該年度社區停車證而遭社區
    保全人員戊○○、乙○○（聲請簡易判決處刑書誤載為「林碧照」）上前攔阻勸
    告，遂停車而與戊○○理論爭執，丙○○明知當時戊○○站立於其駕駛座旁距離
    車身輪胎甚為接近之位置，倘貿然繼續行進，其車輛輪胎可能壓及戊○○向前突
    出之足部、腳指等部位，仍基於縱致戊○○受傷之結果，亦不違背其本意之普通
    傷害故意，猶起動車輛前行右轉欲進入地下室停車場入口，其左前輪輪胎旋於行
    進間壓及戊○○左腳大拇指，致戊○○受有左腳大拇指二乘二公分瘀傷之普通傷
    害。
二、案經戊○○訴由臺北市政府警察局信義分局報請臺灣臺北地方法院檢察署檢察官
    偵查後聲請以簡易判決處刑，本院認為不宜，改依通常程序審理。
    理      由
一、訊據被告丙○○固不否認當日駕車欲進入「崇德社區」地下停車場，遭保全人員
    戊○○、乙○○攔阻等事實，惟矢口否認有何傷害犯行，辯稱：伊並未開車衝撞
    告訴人戊○○，當時車子僅是緩慢前進，伊車頭已經通過而無撞及告訴人之身體
    ，輪胎自然不可能壓到告訴人的腳，且輪胎很寬，不可能僅壓到小拇指而已，況
    告訴人驗傷診斷書所標示之受傷位置為左腳小拇指，與告訴人指稱係大拇指受傷
    等語不符云云。經查：
  (一)被告於九十二年六月二十三日上午七時三十分許，駕駛ＥＴ─四五三八號自用小
    客車欲自崇德街三十一巷警衛室前駛入該社區地下停車場，然因未領有該年度之
    社區停車證而遭社區保全人員戊○○、乙○○上前攔阻制止，當時戊○○站立於
    駕駛座旁，距離甚近，詎被告仍執意繼續駕車行進，致其車輛左前輪輪胎壓及戊○○之左腳指等情，業據告訴人於本院以證人身分具結證稱：九十二年六月二十
    三日早上七時許，被告駕車欲自臺北市○○街三十一巷警衛室旁進入社區，因被
    告無停車證，遭伊與乙○○上前攔阻，當時伊站在被告駕駛座左前方阻擋，乙○○站在車輛右前方，後來被告車子堅持要開進停車場，伊抓被告的照後鏡阻擋無
    效，被告車子左前輪就壓到伊左腳，造成左腳大拇指受傷，伊當時腳很痛，人就
    蹲下去，乙○○同時被撞到引擎蓋上，被告是在通過路面檔之後才碰到伊，該處
    須稍微右彎才能進入停車場，警方接獲警民連線之通報後即前來處理，伊向總幹
    事報告過後，當天早上即前往醫院驗傷等語（見本院卷，第八十至八二頁），核
    與證人乙○○於本院具結證稱：當天早上伊在臺北市○○街三十一巷處擔任保全
    警衛，管制人員及車輛進出，被告當時開車要回來，因沒有當年度停車證，故遭
    伊與戊○○攔阻，伊站在車子前方，戊○○站在車子駕駛座旁邊，貼著左側照後
    鏡靠近車門那裡，被告說他是住戶當然可以停裡面，車子硬要往前進，車速不是
    很快，伊就趴在引擎蓋上，並聽到戊○○大叫一聲，說你壓到我了，並看見戊○○很不舒服彎下腰來摸腳，被告車子有停下來，但是沒有下車查看，後來還是把
    車子開進去，被告當時車子方向是右轉彎進入停車場，所以當時前輪是有角度的
    等語（見本院卷，第七八至八十頁），相符一致。另告訴人與證人前揭關於報案
    後員警到場處理情形之證述內容，亦與證人即臺北市政府警察局信義分局六張犁
    派出所員警甲○○、丁○○所證關於據報到場處理之過程（見本院卷，第八二至
    八四頁），互核無訛。
  (二)次查，告訴人於九十二年六月二十三日當日因左腳遭被告左前車輪輾壓，致受有
    左腳大拇指瘀傷二乘二公分之傷害等情，有仁康醫院九十二年六月二十三日（甲
    ）診字第九二○○○三號驗傷診斷書一紙（見九十三年度偵字第三○八七號卷，
    第二四頁），及該院九十三年七月二十八日（九十三）仁康醫字第○七○○六號
    函所檢附之告訴人病歷一份附卷足參（見本院卷，第二七頁以下），其所載傷勢
    亦與告訴人、證人前揭指證情節相符。被告雖對於上開驗傷診斷書、病歷及其記
    載情形有所爭執，惟查前揭仁康醫院驗傷診斷書及病歷，均係告訴人前往該院就
    診時，由該院診治醫師按其傷勢情形所製作之紀錄與證明文書，均屬從事醫療業
    務之人在業務上或通常業務過程所製作之文書，且無任何「顯有不可信」之情況
    ，依刑事訴訟法第一百五十九條之四第二款規定，自具有證據能力。至於該驗傷
    診斷書關於告訴人受傷部位雖標示為接近左腳小拇指之處，而與其檢驗結果記載
    傷勢為「左拇指瘀傷」一節，有所出入；惟該院病歷內所標示之告訴人受傷部位
    亦為左腳大拇指，而被告對於證人乙○○證述案發當時告訴人站立位置（貼近被
    告駕駛座旁），及車輛係右轉欲進入地下停車場之行駛方向等情，復不否認（見
    本院卷，第八十頁），參以本院至臺北市○○街三十一巷崇德社區警衛室及地下
    停車場出入口處現場勘驗結果，該社區停車場位於地下室，車輛均須由崇德街三
    十一巷警衛室進入後，稍微右轉進入地下室停車場，有本院九十三年九月六日勘
    驗筆錄及現場照片在卷可稽（見本院卷，第五二頁以下）。則依一般人貼近他人
    駕駛座旁面對駕駛人對話之站立姿勢，其左腳大拇指處自屬最為突出之部位，僅
    該突出大拇指部位遭右轉行進中車輛之左前輪壓傷，亦屬可能而與常情無悖，足
    見告訴人所為受傷部位為左腳大拇指之指陳為可採，縱前開驗傷診斷書關於告訴
    人傷勢部位之標示略有出入，亦尚不影響此部分受傷情形之認定。被告辯稱其車
    身已經通過，輪胎不可能壓到告訴人，亦不可能僅造成腳指受傷云云，不足採信
    。
  (三)查告訴人於警詢及偵查中雖指陳係遭被告駕車衝撞受傷，惟據證人乙○○證述：
    被告不從勸阻繼續移動車輛前進，其車速不是很快等語（本院卷，第七九頁），
    佐以證人乙○○為阻擋被告而趴在車輛引擎蓋上，經被告前進復停止後並未受有
    任何傷勢，另依本院勘驗現場時所拍攝之照片以觀，崇德社區車輛欲自崇德街三
    十一巷進入地下室停車場時，行經警衛室後即須右轉始得進入等情，可知被告當
    時僅係移動車輛右轉前行，而無向前高速衝撞之情，其辯稱並無衝撞告訴人等語
    ，固屬可信；惟被告遭告訴人攔阻之際，明知依告訴人站立於駕駛座旁距離車身
    及輪胎甚為接近之距離，倘貿然繼續行進，其車輛輪胎恐有壓及告訴人足部、腳
    指等部位之可能，此亦為一般智識程度之人所得以預見之事實，詎仍基於縱致告
    訴人受傷亦在所不惜或不違背其本意之意思，猶不顧勸阻，駕車繼續前行右轉欲
    進入地下室停車場入口，其左前輪輪胎因而壓及告訴人之左腳大拇指，致其受有
    該指瘀傷二乘二公分之普通傷害結果，主觀上具有傷害他人身體之不確定故意甚
    明，自仍難解免其普通傷害犯行。被告否認犯行，辯稱並未壓到傷害告訴人云云
    ，不足採信。本件事證明確，被告犯行堪以認定。
二、核被告所為，係犯刑法第二百七十七條第一項之普通傷害罪。爰審酌被告不從社
    區保全人員勸阻，明知貿然行進可能造成他人受傷，仍執意駕車前行之犯罪動機
    、目的及手段，終致告訴人左腳大拇指遭其車輪輾壓受傷之結果，所幸傷勢尚輕
    ；雖犯後未能坦承犯行、態度難認良好，惟慮及其年歲已長、本件傷害情節復非
    重大等一切情狀，量處如主文所示之刑，並諭知易科罰金之折算標準。
據上論斷，應依刑事訴訟法第四百五十二條、第二百九十九條第一項前段，刑法第二
百七十七條第一項、第四十一條第一項前段，罰金罰鍰提高標準條例第一條前段、第
二條，判決如主文。
本案經檢察官楊仲萍到庭執行職務
中　　　華　　　民　　　國　　九十三　　年　　 十一 　　月　　 十一 　　日
                                      臺灣臺北地方法院刑事第十一庭
                                          審判長法  官  劉方慈
                                                法  官  陳正昇
                                                法  官  林庚棟
右正本證明與原本無異。
如不服本判決，應於判決送達後十日內，向本院提出上訴狀。
                                                書記官  殷玉芬
中　　　華　　　民　　　國　　九十三　　年　　 十一　　月　　  十二 　　日
附錄本案論罪科刑法條全文
中華民國刑法第二百七十七條：
傷害人之身體或健康者，處三年以下有期徒刑、拘役或一千元以下罰金。
犯前項之罪因而致人於死者，處無期徒刑或七年以上有期徒刑；致重傷者，處三年以
上十年以下有期徒刑。
